

EDUCATION

DTS Developpement digital option web full stack

ISTA 2 Settat 2021 - 2023

Baccalauréat SVT Lycée AL AMAL 2020 - 2021

QUALITÉ

- Esprit d'équipe
- Ponctualité
- Créativité
- Adaptabilité
- Leadership
- Communication efficace

LANGUAGES

- **ARABIC**
- **FRENCH**
- **ENGLISH**

HAMZA ARABI

Web full stack developer

+212698336744

arabihamzaaa@gmail.com

26000 SETTAT

PROFILE

Hamza ARABI, âgé de 23 ans, détient un diplôme de technicien spécialisé en développement digital, avec une spécialisation en web full stack. Fort d'une passion pour le développement web, j'ai acquis une expertise approfondie dans ce secteur. Je suis animé par la motivation, la créativité, et constamment en quête de nouveaux défis dans le domaine technologique.

EXPÉRIENCES

Developpeur Web Full Stack

Juin 2024 - Présent

Delta Holding | SKHIRAT

- Création des applications
- Modification des applications
- Gestion des données
- Support technique pour les logiciels et les applications
- Mise en place des environnements de déploiemen

Stage Developpeur Wordpress

Mais 2024

KaiNet services sarl I MARRAKECH

Durant mon stage de 30 jours chez KaiNet , j'ai développé et maintenu des sites web basés sur WordPress. J'ai travaillé à distance en autonomie, gérant mon temps efficacement et respectant les délais. J'ai collaboré sur plusieurs projets web destinés à différentes activités, respectant les directives et les exigences du projet tout en démontrant une grande autonomie.

Developpeur Web Full Stack

2023 - 2024

Marketing Support Services (Call Center) | SETTAT

- · Création des sites web
- Modification de site web
- · Création d'application mobile avec CapacitorJs
- Gestion des données
- Et autres tâches au sein de l'entreprise

Stage de fin formation

Mars 2023

Le tribunal de première instance l'SETTAT

nouvelles compétences en communication, résolution de problèmes et travail d'équipe, précieuse opportunité croissance. Reconnaissant(e) d'en avoir bénéficié.

COMPÉTENCES

- PHP
- JAVASCRIPT
- HTML
- CSS
- WORDPRESS
- IARAVFI
- SYMFONY
- FIGMA
- REACTJS
- GIT
- JOUERY
- MYSOL
- BOOTSTRAP
- SQL SERVER

MONGODB